【裁判字號】    99,審易,2087
【裁判日期】    991029
【裁判案由】    竊盜等
【裁判全文】
臺灣高雄地方法院刑事判決            99年度審易字第2087號
公  訴  人  臺灣高雄地方法院檢察署檢察官
被      告  甲○○
上列被告因竊盜等案件，經檢察官提起公訴（99年度偵字第
11946 號），本院依簡式審判程序，判決如下：
    主  文
甲○○犯攜帶兇器竊盜罪，累犯，處有期徒刑捌月，扣案之油壓
剪壹支沒收之。
    事實及理由
一、犯罪事實：
    甲○○前因竊盜、傷害案件，經本院分別以95年度簡上字第
    14號、95年度簡字第4343號判決判處有期徒刑6 月、4 月確
    定，嗣經裁定減刑及定應執行刑有期徒刑4 月確定，甫於民
    國96年7 月16日執行完畢。詎猶不知悔改，意圖為自己不法
    之所有，基於竊盜犯意，於99年3 月31日22時25分前之某時
    許，騎乘其配偶黃彩雲所有之車牌號碼DJF-030 號輕型機車
    ，攜帶其所有客觀上可供兇器使用之油壓剪1 支，前往高雄
    縣大寮鄉○○路121 號前，利用上開油壓剪剪斷上開門牌建
    築物裝設之台灣電力股份有限公司（下稱台電公司）電纜線
    ，而竊取台電公司所有之TPC60 毫米平方電纜線9 條（合計
    長度約42公尺，價值約新臺幣4452元），得手後欲變賣供己
    花用。嗣於同日22時25分許，在高雄縣大寮鄉○○路80號前
    ，因形跡可疑為警攔檢盤查而查悉上情，並當場扣得油壓剪
    1 支及上開電纜線9 條（已發還）。
二、程序部分：
    本件被告甲○○所犯係死刑、無期徒刑、最輕本刑為3 年以
    上有期徒刑以外之罪，其於準備程序中就被訴事實為有罪之
    陳述，經法官告知簡式審判程序之旨，並聽取公訴人、被告
    之意見後，本院認為適宜而裁定進行簡式審判程序，合先敘
    明。
三、認定犯罪所憑之證據及理由：
    上開犯罪事實，業據被告甲○○坦承不諱，核與證人即台電
    公司人員丙○○之證述相符（警卷第9 頁），復有職務報告
    、高雄縣政府警察局林園分局忠義派出所扣押筆錄、扣押物
    品目錄表、查獲現場照片、贓物認領保管單在卷可稽（警卷
    第5 、11～16、25～30頁），足認被告之任意性自白與事實
    相符，應堪採信。本件事證明確，被告犯行洵堪認定，應依
    法論科。
四、論罪：
    按竊盜或損壞電桿、電線、變壓器或其他供電設備者，依刑
    法之規定從重處斷，電業法第105 條定有明文。電業法第
    105 條之規定，係在保護供給電能之事業，並非一般之用電
    戶，此由該法第1 條關於立法目的之規範，即得知悉，查本
    件被告竊取之電線，屬於台電公司所有，業據證人丙○○於
    警詢供證明確，係屬電業法所稱之一般需用供給電能之事業
    經營者，是上開電線應為電業法所稱之電線。次按刑法第
    321 條第1 項第3 款之所謂兇器，其種類並無限制，凡客觀
    上足對人之生命、身體、安全構成威脅，具有危險性之兇器
    均屬之，且祇須行竊時攜帶此種具有危險性之兇器為已足，
    並不以攜帶之初有行兇之意圖為必要（最高法院79年臺上字
    第5253號判例意旨參照）。被告攜帶前往現場之油壓剪，已
    足以剪斷電纜線，顯見其質地堅硬，客觀上自屬於足以殺傷
    人之生命、身體之器械，而屬兇器甚明。是核被告甲○○所
    為，係犯刑法第321 條第1 項第3 款之攜帶兇器竊盜罪；其
    竊取台電公司之電纜線，亦該當於電業法第105 條之罪，應
    依刑法處斷，併此敘明。被告有犯罪事實欄所載經判處有期
    徒刑並執行完畢之情形，此有臺灣高等法院被告前案紀錄表
    在卷可佐，其於徒刑執行完畢後，5 年之內故意再犯本件有
    期徒刑以上之罪，為累犯，應依法加重其刑。
五、科刑：
    爰審酌被告正值壯年，不思以正當方式賺取所需，竟率爾竊
    取台電公司之電纜線，而影響民眾用電權益，所為實屬不該
    ，惟念及犯後坦承犯行，態度尚佳，所竊之電纜線業已返還
    台電公司，有贓物認領保管單附卷可憑，被害人所受損害已
    有減輕等一切情形，量處如主文所示之刑，以資儆懲。扣案
    之油壓剪1 支，係被告所有且供本件犯罪所用之物，業據其
    供陳在卷，爰依刑法第38條第1 項第2 款規定宣告沒收。
據上論斷，應依刑事訴訟法第273 條之1 第1 項、第299 條第1
項前段，電業法第105 條，刑法第11條前段、第321 條第1 項第
3 款、第47條第1 項、第38條第1 項第2 款，判決如主文。
本案經檢察官乙○○到庭執行職務。
中    華    民    國    99    年    10    月    29    日
                  刑事第十庭    法  官  王靖茹
以上正本證明與原本無異。
如不服本判決應於收受判決後10日內向本院提出上訴書狀，並應
敘述具體理由。其未敘述上訴理由者，應於上訴期間屆滿後20日
內向本院補提理由書(均須按他造當事人之人數附繕本)「切勿逕
送上級法院」。
中    華    民    國    99    年    10    月    29    日
                                書記官  楊明月
附錄本案論罪科刑法條：
〈電業法第105 條〉
竊盜或損壞電桿、電線、變壓器或其他供電設備者，依刑法之規
定從重處罰。
〈中華民國刑法第321條第1項〉
犯竊盜罪而有左列情形之一者，處 6 月以上、 5 年以下有期徒
刑：
一、於夜間侵入住宅或有人居住之建築物、船艦或隱匿其內而犯
    之者。
二、毀越門扇、牆垣或其他安全設備而犯之者。
三、攜帶兇器而犯之者。
四、結夥三人以上而犯之者。
五、乘火災、水災或其他災害之際而犯之者。
六、在車站或埠頭而犯之者。

司法院資訊處製作；財團法人民間司法改革基金會備份。
